【裁判字號】    89,易,616
【裁判日期】    891129
【裁判案由】    電子遊戲場業管理條例
【裁判全文】
臺灣花蓮地方法院刑事判決                          八十九年度易字第六一六號
    公  訴  人  臺灣花蓮地方法院檢察署檢察官
    被      告  乙○○
右列被告因違反電子遊戲場業管理條例案件，經檢察官提起公訴﹝八十九年度偵字第
二三六六號﹞，本院判決如左︰
    主  文
乙○○違反未辦理電子遊戲場營利事業登記，不得經營電子遊戲場之規定，處拘役伍
拾日，如易科罰金，以參佰元折算壹日，緩刑貳年。
    事  實
乙○○在花蓮縣壽豐鄉○○村○○○段六十八號經營「池南商號」，未辦理電子遊戲
場之營利事業登記，竟自民國八十九年二月五日﹝即電子遊戲場業管理條例生效施行
之日﹞起，在與上開商店營業場所相連相通之處，即該營業場所後方，擺設電子遊戲
機具，供顧客遊戲而為營業，迄八十九年七月二十日下午三時三十分許，為花蓮縣政
府聯合稽查小組在上址發現其營業用之電子遊戲機具三台﹝未扣押﹞而查獲。案經花
蓮縣政府移送檢察官偵查起訴。
    理  由
一、訊據被告乙○○矢口否認有何犯行，辯稱：池南商號係住商合一之店舖住宅，一
    樓之前半部做為店舖使用，經營日用雜貨；後半部做為住家之餐廳廚房使用，住
    商範圍分明，絕無住商不分情事，被告係將遊戲機台擺置於一樓後半部即住家區
    之廚房內，該處所非不特定人得任意進出，查獲當日三台遊戲機之螢幕均未開啟
    ，亦即係在關閉停機之狀態，機台內並無硬幣，無供人使用之情形，足證尚無對
    他人營業之事實。至現場之機台所以擺設整齊，實僅為供被告家人娛樂之用，不
    能因此推論為對外營業云云。
二、惟查：
﹝一﹞被告自八十八年十二月起，至八十九年三月間止，已因在上開場所經營電子遊
     戲場業為警察查獲多次，有花蓮縣警察局吉安分局八十八年十二月二十八日吉
     警行字第四六九二號、八十九年一月二十五日吉警行字第一七ＯＯ號、八十九
     年一月二十九日吉警行字第一七六七號、八十九年三月三日吉警行字第二Ｏ四
     六號及八十九年三月三十日吉警行字第二二六四號等函暨所附「轄內電玩遊戲
     機業清查表」、「轄內超商、雜貨店寄檯電玩遊戲機清查表」或「電子遊戲場
     業輔導取締管制表」可按。而池南商號之前後段間設有牆壁，前段係一般商店
     ，後段係廚房，前後段間有拱門，機台放在隔間牆之後方，由拱門走入即可看
     到機台等情，亦經原查報被告擺設電子遊戲機之管區警員甲○○結證明確，甲
     ○○係親見被告擺設機台之人，其所為證詞並無任何足以影響其證明力之瑕疵
     ，自可援為認定事實之基礎，從而被告擺設電子遊戲機具之處，係與池南商號
     之營業場所相連相通，亦可認定。
﹝二﹞花蓮縣政府聯合稽查小組於八十九年七月二十日到池南商號稽查時，現場共
     有電子遊戲機三台且均有插電，機台前各放椅子一張，此據證人即參與查獲本
     案之證人丙○○證述無訛，復有顯示各機台均在開機狀態之現場照片在卷可憑
     ，證人丙○○之證詞亦足信實。
﹝三﹞按電子遊戲場業者於營業時間將機台通電，使顧客得以遊戲，即屬在營業中。
     被告在與一般營業場所相連相通之處所，擺設電子遊戲機，機台前擺放座椅，
     機台均予通電，顧客在營業時間內即得隨時坐於座椅上使用該等電子遊戲機，
     其有經營電子遊戲場業之事實已臻明瞭。查電子遊戲場業管理條例係於八十九
     年二月三日制定公布，同月五日生效施行，被告自八十八年十二月起即迭被查
     獲陳列電子遊戲機台，迄八十九年七月二十日又為花蓮縣政府聯合稽查小組查
     獲，則被告係自八十九年二月五日電子遊戲場業管理條例生效施行之日起即有
     違法營業之行為，至無疑義。
﹝四﹞綜上說明，被告所辯並非可採，證人陳得華所為被告曾向其說明機台非供營業
    用等語，既係轉述被告自己之陳述，復與上述被告確有經營電子遊戲場業之事證
    不符，自不足為有利於被告之證明，此外又有花蓮縣政府影響治安行業統一聯合
    稽查紀錄表一份在卷，載明八十九年七月二十日下午三時三十分查獲時現場陳列
    有遊戲機台三台可稽，被告之罪證明確，犯行堪以認定。
三、按電子遊戲場業管理條例第十五條明定：「未依本條例規定辦理營利事業登記者
    ，不得經營電子遊戲業」，被告違反上開規定，係犯同條例第二十二條之罪，檢
    察官雖僅就被告於八十九年七月二十日當日之犯行起訴，但其餘部分與起訴部分
    既有繼續犯實質上一罪之關係，即為起訴效力所及，本院應一併審理。審酌被告
    犯後未能坦承犯行，惟其尚無前科﹝有卷附台灣高等法院被告全國前案紀錄表可
    按﹞，擺設供營業之機台僅有三台，情節尚非甚重等一切情狀，爰量處主文所示
    之刑並諭知易科罰金之折算標準。被告未曾受有期徒刑以上刑之宣告﹝見前引紀
    錄表﹞，本院認刑之宣告已足生警惕作用，應無再犯之虞，以暫不執行其刑為適
    當，併予宣告緩刑二年。
據上論斷，應依刑事訴訟法第二百九十九條第一項前段、電子遊戲場業管理條例第十
五條、第二十二條、刑法第十一條前段、第四十一條、第七十四條第一款、罰金罰鍰
提高標準條例第二條，判決如主文。
中      華      民      國      八十九      年    十一    月    二十九  日
                                臺灣花蓮地方法院刑事庭
                                    法  官  劉  令  祺
右正本證明與原本無異。
如對本判決不服，應於送達後十日內，向本院提出上訴狀。（應抄附繕本）
                                    法院書記官
中      華      民      國       八十九     年    十一    月     二十九 日
附錄本判決論罪之法律條文：
電子遊戲場業管理條例第十五條
未依本條例規定辦理營利事業登記者，不得經營電子遊戲場所。
電子遊戲場業管理條例第二十二條
違反第十五條規定者，處行為人一年以下有期徒刑、拘役或科或併科新臺幣五十萬元
以上二百五十萬元以下罰金。


司法院資訊處製作；財團法人民間司法改革基金會備份。
